【裁判字號】    92,交抗,407
【裁判日期】    920429
【裁判案由】    違反道路交通管理處罰條例
【裁判全文】
臺灣高等法院交通事件裁定                        九十二年度交抗字第四０七號
    抗  告  人
    即受處分人  甲○○
                        （
右抗告人因違反道路交通管理處罰條例案件，不服臺灣臺北地方法院，中華民國九十
二年三月二十日所為裁定（九十一年度交聲字第一四七二號），提起抗告，本院裁定
如左：
    主  文
抗告駁回。
    理  由
一、抗告意旨略以：抗告人即受處分人甲○○未曾於系爭地點看見木柵派出所張貼或
    放置告示單，抗告人自無從知曉以斜放方式停車已違反交通規則；另由現場採證
    照片亦見其他車輛與抗告人有相同之違規情形，足見宣導成效不彰，警方竟逕予
    舉發，原處分有違信賴保護原則云云。
二、按汽車停車時應依車輛順行方向緊靠道路右側，其右側前後輪胎外側距離緣石或
    路面邊緣不得逾四十公分，道路交通安全規則第一百十二條第二項定有明文。又
    按汽車駕駛人停車時，不緊靠道路右側者，處新台幣（下同）六百元以上一千二
    百元以下罰鍰，道路交通管理處罰條例第五十六條第一項第六款亦規定甚明。
三、本件抗告人甲○○所有車號五Ｂ─三六０六號自用小客車，於民國九十一年七月
    十五日上午六時五十八分許、同年月二十日上午九時十五分許，在台北市○○區
    ○○路四段一０五巷未緊靠道路右側停放，為台北市政府警察局文山第一分局員
    警以拍照方式採證，並以抗告人有違反道路交通管理處罰條例第五十六條第一項
    第六款規定之行為逕行舉發，通知聯經送達抗告人後，抗告人於應到案日期前申
    訴，原處分機關函請原舉發機關調查結果，仍認抗告人有前開違規行為，原處分
    機關乃依前開規定，於九十一年九月四日分別以北市裁三字第駕裁二二─ＡＴ0
    000000號、北市裁三字第車裁二二─ＡＴ0000000號裁決書裁罰受
    處分人罰鍰九百元。
四、經查：抗告人在前揭時地未緊靠道路右側停車，為抗告人所不爭執，並有採證照
    片二幀在卷可稽，則抗告人有違規停車情事堪予認定。抗告人雖以前詞置辯，惟
    查：抗告人所稱當地居民慣常於系爭地點斜向停車等情，核與卷內台北市政府警
    察局文山第一分局回覆原處分機關之九十一年九月九日北市警文一分交字第０九
    一六二０三九九００號函所載：「查車輛停放地點本市○○路○段一０五巷安康
    市場旁之巷弄內，為雙向兩車道之道路，常有駕駛人習慣性將車輛以斜向方式停
    車，影響車輛通行」等語相合，惟民眾以錯誤方式停車，並不能以積非成是，遽
    認在該地斜向停車即屬合法。又前開覆函另記載：「本分局所屬木柵派出所自九
    十一年六月十日於該處持續勸導並於牆面、電線桿及所有車輛之擋風玻璃張貼或
    放置告示單，期間長達一星期，藉以導正駕駛人錯誤之停車方式」，可知警方於
    進行取締之前，曾加以宣導無訛。再觀諸卷內九十一年七月二十日之採證照片，
    抗告人後方之汽車，即係以順向緊靠道路右側之方法停放，顯見當地居民於警方
    宣導後，已能正確停放車輛，未有違規情事，則抗告人所辯，無非卸責之詞，要
    不足採。
五、綜上所述，抗告人確有於前揭時地違規停車情事。原裁定因認原處分機關依道路
    交通管理處罰條例第五十六條第一項第六款及違反道路交通管理事件統一裁罰基
    準表（此表原名「違反道路交通管理事件統一裁罰標準表」，業於九十一年八月
    三十日更名，並自九十一年九月一日起施行）之規定，各裁處受處分人罰鍰九百
    元，核無違誤，乃以本件聲明異議均無理由，駁回抗告人之異議。經核原裁定，
    尚稱妥適。抗告人仍執陳詞指摘原裁定不當，惟查抗告人停車未依規定即明如前
    ，即得加以處罰，則警方宣導是否有力及是否另行張貼告示均非抗告人當然得持
    以主張不罰之理由，是其抗告既無理由，應予駁回。
六、據上論結，應依道路交通案件處理辦法第八十九條，刑事訴訟法第四百十二條，
    裁定如主文。
中      華      民      國    九十二    年      四      月    二十九    日
                              臺灣高等法院交通法庭
                                  審判長法  官  溫  耀  源
                                        法  官  吳      燦
                                        法  官  何  菁  莪
右正本證明與原本無異。
不得再抗告。
                                        書記官  陳  菊  珍
中      華      民      國    九十二    年      四      月      三十    日


司法院資訊處製作；財團法人民間司法改革基金會備份。
